【裁判字號】    90,易,149
【裁判日期】    900815
【裁判案由】    侵占
【裁判全文】
臺灣臺東地方法院刑事判決                            九十年度易字第一四九號
    公  訴  人  臺灣台東地方法院檢察署檢察官
    被      告  甲○○
右列被告因侵占案件，經檢察官提起公訴 (九十年度偵字第六二三號)，本院判決如
左：
    主  文
甲○○連續意圖為自己不法之所有，而侵占對於業務上所持有之物，處有期徒刑柒月
，緩刑參年，緩刑期內付保護管束。
    事  實
一、甲○○自民國八十七年五月一日起，在乙○○○保險股份有限公司臺東分公司擔
    任收費展業員，負責拓展業務，並對公司之保險客戶提供下列服務：（一）收費
    服務。（二）各種保險金給付申請及款項轉交。（三）保單質押貸款之申請、利
    息之收取及償還款解繳給公司。為從事業務之人，其自八十八年六月六日起至八
    十九年一月十日止，竟基於意圖為自己不法所有之概括犯意，未將所收取如附表
    編號一至十所列保戶胡春香等所繳交之續期保費、如附表編號十一至十八所列保
    戶李勝文等所繳交之保單借款利息繳回公司，而予以連續侵占入己，並花用殆盡
    ，總計侵占其業務上所持有之款項達新臺幣（下同）十二萬二千四百十八元，嗣
    經催討，始繳還乙○○○股份有限公司一萬元，保戶胡春香一萬一千五百一十五
    元。
二、案經乙○○○保險股份有限公司訴請台灣台東地方法院檢察署檢察官偵查起訴。
    理  由
一、訊據被告對前開犯罪事實除否認侵占保戶張素真所繳一期保費外，其餘均坦承不
    諱，辯稱：張素真有一期保費不是她收的云云。經查：被告前開犯罪事實均業據
    告訴代理人丙○○指訴甚詳，並有被告侵占公款明細表、附表所列保戶簽署之聲
    明書、告訴人公司之送金單及利息收據在卷可稽，事證明確，被告犯行堪以認定
    。
二、核被告所為，係犯刑法第三百三十六條第二項之業務侵占罪，其前後多次犯行，
    時間緊接、所犯係構成要件相同之罪，顯係基於概括犯意為之，為連續犯，應依
    法論以一罪，並加重其刑。爰審酌被告雖因一時失慮，侵占公款供為己用，造成
    告訴人之損失，惟其已繳還告訴人公司一萬元、保戶胡春香一萬一千五百一十五
    元，有劃撥收據及胡春香出具之收據在卷可稽，足見其犯後已有悔意等一切情狀
    量處如主文所示之刑。又被告前未曾受有期徒刑以上刑之宣告，因一時不查，偶
    罹刑典，事後已坦承犯行，深具悔意，經此刑之宣告後，應知警惕而無再犯之虞
    ，本院認前開宣告之刑以暫不執行為當，予以宣告緩刑三年，緩刑期內併付保護
    管束，用啟自新。
據上論斷，應依刑事訴訟法第二百九十九條第一項前段、刑法第五十六條、第三百三
十六條第二項、第七十四條第一款、第九十三條、罰金罰鍰提高標準條例第一條前段
判決如主文。
本案經檢察官江文君到庭執行職務
中    華    民    國      九十        年      八      月      十五      日
                                  臺灣臺東地方法院刑事庭
                                   審判長法  官 蔡 勝 雄
                                         法  官 范 智 達
                                         法  官 袁 雪 華
右正本證明與原本無異。
如不服本判決，應於判決送達後十日內向本院提出上訴狀。（須附繕本）
「切勿逕送上級法院」
                                         書記官 林 建 成
中    華    民    國      九十        年      八      月      十五      日
中華民國刑法第三百三十六條第二項：
 (公務公益侵占罪、業務侵占罪)
對於業務上所持有之物，犯前條第一項之罪者，處六月以上五年以下有期
徒刑，得併科三千元以下罰金。


司法院資訊處製作；財團法人民間司法改革基金會備份。
